【裁判字號】    97,易,745
【裁判日期】    971007
【裁判案由】    竊盜
【裁判全文】
臺灣彰化地方法院刑事判決               97年度易字第745號
公  訴  人  臺灣彰化地方法院檢察署檢察官
被      告  甲○○
                    樓
                    0號
上列被告因竊盜案件，經檢察官提起公訴（97年度偵字第3304號
），本院判決如下：
    主  文
甲○○犯竊盜罪，處拘役拾日，如易科罰金，以新臺幣壹仟元
折算壹日。
    事實及理由
一、犯罪事實：
  (一)甲○○自民國（下同）75年間起有多項竊盜前科，並因偽造
    有價證券案（臺灣台中地方法院80年度訴字第104號判決、
    臺灣高等法院台中分院85年度上訴字第210號判決）經判處
    有期徒刑3年2月，又因竊盜、偽造文書案件經（本院87年度
    易字第1398號）判處有期徒刑3月、3月，定應執行刑5月。
    上述應執行刑3年2月、5月接續執行，90年3月23日假釋出監
    ，已於90年11月4日假釋期滿視為執行完畢（不構成累犯）
    。
  (二)甲○○仍不知悔改，於96年12月29日中午12時許，騎乘向不
    知情友人丙○○借來之SQZ-536號機車，前往彰化縣伸港鄉
    ○○村○鄰○○路100-1號「泰平宮」內，以隨手撿拾之鐵絲
    勾取功德箱中之100元紙鈔一張，得手後放入口袋內，隨即
    為廟祝乙○○透過監視錄影器發現，與其孫子柯昆奕外出抓
    賊，甲○○隨即棄車逃逸。
二、認定事實之證據及理由：
  (一)被告於本院審理中，坦承有以鐵絲勾取香油錢100元之事實
    ，但辯稱：因一時太緊張，有無勾到錢，自己也不太記得了
    。
  (二)證人（被害人）柯昆奕之警訊筆錄、現場監視錄影器翻拍畫
    面等，可證明是被告竊取香油錢。而證人乙○○之警詢筆錄
    則可證明證人觀看監視錄影器發現被告已將100元放入口袋
    中，應為竊盜既遂。
  (三)證人丙○○之警訊筆錄，可證明遺留現場之1台機車，是被
    告向丙○○借用之機車。
  (四)綜上所述，本案事證明確，被告犯行均可認定。
三、論罪科刑：
  (一)核被告甲○○所為，係犯刑法第320條第1項之竊盜罪。
  (二)量刑審酌：被告前科累累，素行不佳，行竊惡性不輕，被告
    所行竊之香油錢，雖然金額有限，但對忠誠膜拜神明之被害
    人而言，感覺神威受褻瀆，痛苦非輕，造成相當困擾。被告
    未與被害人達成和解，經通緝始到庭，犯後態度不能稱為良
    好等一切情狀，量刑如主文所示之刑，諭知易科罰金之折算
    標準，並定執行刑如主文。
四、適用法條：
  (一)刑事訴訟法第299條第1項前段。
  (二)刑法第320條第1項、第41條第1項前段。刑法施行法第1條之
    1第1項、第2項前段。
本案經檢察官王元郁到庭執行職務。
中    華    民    國    97    年    10   月    7     日
                  刑事第四庭         法  官  葉明松
以上正本證明與原本無異。
如不服本判決，應於判決送達後10日內，向本院提出上訴書狀，
上訴書狀應「敘述具體上訴理由」，並按他造當事人之人數附繕
本。「切勿逕送上級法院」。
告訴人或被害人對於判決如有不服具備理由請求檢察官上訴者，
其上訴期間之計算係以檢察官收受判決正本之日期為準。
中    華    民    國    97    年    10   月    7      日
                                     書記官  施秀青
【附錄本案論罪法條】
中華民國刑法第320條
（普通竊盜罪、竊佔罪）
意圖為自己或第三人不法之所有，而竊取他人之動產者，為竊盜
罪，處5年以下有期徒刑、拘役或 5 百元以下罰金。
意圖為自己或第三人不法之利益，而竊佔他人之不動產者，依前
項之規定處斷。
前二項之未遂犯罰之。


司法院資訊處製作；財團法人民間司法改革基金會備份。
